public_html/app/tools/lang/data/dict-vec-xpi/dictionaries/vec.aff
FLAG UTF-8
SFX A Y 59686 # vèrbi
SFX A abalar àbala/FR abalar
SFX A abalar àbale/IJLR abalar
SFX A abalar àbalelo/S abalar
SFX A abalar àbaleme/H abalar
SFX A abalar àbalemi/K abalar
SFX A abalar àbali/N abalar
SFX A abalar àbalitu/O abalar
SFX A abalar àbalo/JL abalar
SFX A abalar àbalomi/K abalar
SFX A abar àbelo/S abar
SFX A abar àbeme/H abar
SFX A abar àbemi/K abar
SFX A abar àbitu/O abar
SFX A abar àbomi/K abar
SFX A abaƚar àbaƚa/FR abaƚar
SFX A abaƚar àbaƚe/IJLR abaƚar
SFX A abaƚar àbaƚelo/S abaƚar
SFX A abaƚar àbaƚeme/H abaƚar
SFX A abaƚar àbaƚemi/K abaƚar
SFX A abaƚar àbaƚi/N abaƚar
SFX A abaƚar àbaƚitu/O abaƚar
SFX A abaƚar àbaƚo/JL abaƚar
SFX A abaƚar àbaƚomi/K abaƚar
SFX A abdikar àbdika/FR abdikar
SFX A abdikar àbdike/IJLR abdikar
SFX A abdikar àbdikelo/S abdikar
SFX A abdikar àbdikeme/H abdikar
SFX A abdikar àbdikemi/K abdikar
SFX A abdikar àbdiki/N abdikar
SFX A abdikar àbdikitu/O abdikar
SFX A abdikar àbdiko/JL abdikar
SFX A abdikar àbdikomi/K abdikar
SFX A abiar àbielo/S abiar
SFX A abiar àbieme/H abiar
SFX A abiar àbiemi/K abiar
SFX A abiar àbiomi/K abiar
SFX A abiar àbitu/O abiar
SFX A abitar àbita/FR abitar
SFX A abitar àbite/IJLR abitar
SFX A abitar àbitelo/S abitar
SFX A abitar àbiteme/H abitar
SFX A abitar àbitemi/K abitar
SFX A abitar àbiti/N abitar
SFX A abitar àbititu/O abitar
SFX A abitar àbito/JL abitar
SFX A abitar àbitomi/K abitar
SFX A abolar àbola/FR abolar
SFX A abolar àbole/IJLR abolar
SFX A abolar àbolelo/S abolar
SFX A abolar àboleme/H abolar
SFX A abolar àbolemi/K abolar
SFX A abolar àboli/N abolar
SFX A abolar àbolitu/O abolar
SFX A abolar àbolo/JL abolar
SFX A abolar àbolomi/K abolar
SFX A aboƚar àboƚa/FR aboƚar
SFX A aboƚar àboƚe/IJLR aboƚar
SFX A aboƚar àboƚelo/S aboƚar
SFX A aboƚar àboƚeme/H aboƚar
SFX A aboƚar àboƚemi/K aboƚar
SFX A aboƚar àboƚi/N aboƚar
SFX A aboƚar àboƚitu/O aboƚar
SFX A aboƚar àboƚo/JL aboƚar
SFX A aboƚar àboƚomi/K aboƚar
SFX A abregar àbrega/FR abregar
SFX A abregar àbrege/IJLR abregar
SFX A abregar àbregelo/S abregar
SFX A abregar àbregeme/H abregar
SFX A abregar àbregemi/K abregar
SFX A abregar àbregi/N abregar
SFX A abregar àbregitu/O abregar
SFX A abregar àbrego/JL abregar
SFX A abregar àbregomi/K abregar
SFX A abrikar àbrika/FR abrikar
SFX A abrikar àbrike/IJLR abrikar
SFX A abrikar àbrikelo/S abrikar
SFX A abrikar àbrikeme/H abrikar
SFX A abrikar àbrikemi/K abrikar
SFX A abrikar àbriki/N abrikar
SFX A abrikar àbrikitu/O abrikar
SFX A abrikar àbriko/JL abrikar
SFX A abrikar àbrikomi/K abrikar
SFX A abrogar àbroga/FR abrogar
SFX A abrogar àbroge/IJLR abrogar
SFX A abrogar àbrogelo/S abrogar
SFX A abrogar àbrogeme/H abrogar
SFX A abrogar àbrogemi/K abrogar
SFX A abrogar àbrogi/N abrogar
SFX A abrogar àbrogitu/O abrogar
SFX A abrogar àbrogo/JL abrogar
SFX A abrogar àbrogomi/K abrogar
SFX A abular àbula/FR abular
SFX A abular àbule/IJLR abular
SFX A abular àbulelo/S abular
SFX A abular àbuleme/H abular
SFX A abular àbulemi/K abular
SFX A abular àbuli/N abular
SFX A abular àbulitu/O abular
SFX A abular àbulo/JL abular
SFX A abular àbulomi/K abular
SFX A abuƚar àbuƚa/FR abuƚar
SFX A abuƚar àbuƚe/IJLR abuƚar
SFX A abuƚar àbuƚelo/S abuƚar
SFX A abuƚar àbuƚeme/H abuƚar
SFX A abuƚar àbuƚemi/K abuƚar
SFX A abuƚar àbuƚi/N abuƚar
SFX A abuƚar àbuƚitu/O abuƚar
SFX A abuƚar àbuƚo/JL abuƚar
SFX A abuƚar àbuƚomi/K abuƚar
SFX A acar àcelo/S acar
SFX A acar àceme/H acar
SFX A acar àcemi/K acar
SFX A acar àcitu/O acar
SFX A acar àcomi/K acar
SFX A acarar àcara/FR acarar
SFX A acarar àcare/IJLR acarar
SFX A acarar àcarelo/S acarar
SFX A acarar àcareme/H acarar
SFX A acarar àcaremi/K acarar
SFX A acarar àcari/N acarar
SFX A acarar àcaritu/O acarar
SFX A acarar àcaro/JL acarar
SFX A acarar àcaromi/K acarar
SFX A acerar àcara/FR acerar
SFX A acerar àcare/IJLR acerar
SFX A acerar àcarelo/S acerar
SFX A acerar àcareme/H acerar
SFX A acerar àcaremi/K acerar
SFX A acerar àcari/N acerar
SFX A acerar àcaritu/O acerar
SFX A acerar àcaro/JL acerar
SFX A acerar àcaromi/K acerar
SFX A acerar àcera/FR acerar
SFX A acerar àcere/IJLR acerar
SFX A acerar àcerelo/S acerar
SFX A acerar àcereme/H acerar
SFX A acerar àceremi/K acerar
SFX A acerar àceri/N acerar
SFX A acerar àceritu/O acerar
SFX A acerar àcero/JL acerar
SFX A acerar àceromi/K acerar
SFX A acolar àcola/FR acolar
SFX A acolar àcole/IJLR acolar
SFX A acolar àcolelo/S acolar
SFX A acolar àcoleme/H acolar
SFX A acolar àcolemi/K acolar
SFX A acolar àcoli/N acolar
SFX A acolar àcolitu/O acolar
SFX A acolar àcolo/JL acolar
SFX A acolar àcolomi/K acolar
SFX A acoƚar àcoƚa/FR acoƚar
SFX A acoƚar àcoƚe/IJLR acoƚar
SFX A acoƚar àcoƚelo/S acoƚar
SFX A acoƚar àcoƚeme/H acoƚar
SFX A acoƚar àcoƚemi/K acoƚar
SFX A acoƚar àcoƚi/N acoƚar
SFX A acoƚar àcoƚitu/O acoƚar
SFX A acoƚar àcoƚo/JL acoƚar
SFX A acoƚar àcoƚomi/K acoƚar
SFX A adar àdelo/S adar
SFX A adar àdeme/H adar
SFX A adar àdemi/K adar
SFX A adar àditu/O adar
SFX A adar àdomi/K adar
SFX A adegar àdega/FR adegar
SFX A adegar àdege/IJLR adegar
SFX A adegar àdegelo/S adegar
SFX A adegar àdegeme/H adegar
SFX A adegar àdegemi/K adegar
SFX A adegar àdegi/N adegar
SFX A adegar àdegitu/O adegar
SFX A adegar àdego/JL adegar
SFX A adegar àdegomi/K adegar
SFX A adiar àdielo/S adiar
SFX A adiar àdieme/H adiar
SFX A adiar àdiemi/K adiar
SFX A adiar àdiomi/K adiar
SFX A adiar àditu/O adiar
SFX A adigar àdiga/FR adigar
SFX A adigar àdige/IJLR adigar
SFX A adigar àdigelo/S adigar
SFX A adigar àdigeme/H adigar
SFX A adigar àdigemi/K adigar
SFX A adigar àdigi/N adigar
SFX A adigar àdigitu/O adigar
SFX A adigar àdigo/JL adigar
SFX A adigar àdigomi/K adigar
SFX A adrar àdrelo/S adrar
SFX A adrar àdreme/H adrar
SFX A adrar àdremi/K adrar
SFX A adrar àdritu/O adrar
SFX A adrar àdromi/K adrar
SFX A aduar àdua/FR aduar
SFX A aduar àdue/JLR aduar
SFX A aduar àduelo/S aduar
SFX A aduar àdueme/H aduar
SFX A aduar àduemi/K aduar
SFX A aduar àdui/N aduar
SFX A aduar àduitu/O aduar
SFX A aduar àduo/JL aduar
SFX A aduar àduomi/K aduar
SFX A adukar àduka/FR adukar
SFX A adukar àduke/IJLR adukar
SFX A adukar àdukelo/S adukar
SFX A adukar àdukeme/H adukar
SFX A adukar àdukemi/K adukar
SFX A adukar àduki/N adukar
SFX A adukar àdukitu/O adukar
SFX A adukar àduko/JL adukar
SFX A adukar àdukomi/K adukar
SFX A aer eme/H aer
SFX A aer epiede aer
SFX A aer epiege aer
SFX A aer epiemo aer
SFX A aer epien aer
SFX A aer epiene aer
SFX A aer epion aer
SFX A aer epione aer
SFX A aer epiè aer
SFX A aer epié aer
SFX A aer ga/R aer
SFX A aer gelo/S aer
SFX A aer à/FJLNR aer
SFX A aer àe/JL aer
SFX A aer àemi/K aer
SFX A aer ào/JL aer
SFX A aer àomi/K aer
SFX A aer è/JL aer
SFX A aer èpi aer
SFX A aer èpia aer
SFX A aer èpie aer
SFX A aer ò/JL aer
SFX A aer òmi/K aer
SFX A aer ‘biando aer
SFX A aer ‘biàndoge aer
SFX A aer ‘vendo aer
SFX A aer ‘véndoge aer
SFX A aerar àera/FR aerar
SFX A aerar àere/IJLR aerar
SFX A aerar àerelo/S aerar
SFX A aerar àereme/H aerar
SFX A aerar àeremi/K aerar
SFX A aerar àeri/N aerar
SFX A aerar àeritu/O aerar
SFX A aerar àero/JL aerar
SFX A aerar àeromi/K aerar
SFX A afar àfelo/S afar
SFX A afar àfeme/H afar
SFX A afar àfemi/K afar
SFX A afar àfitu/O afar
SFX A afar àfomi/K afar
SFX A afarar àfara/FR afarar
SFX A afarar àfare/IJLR afarar
SFX A afarar àfarelo/S afarar
SFX A afarar àfareme/H afarar
SFX A afarar àfaremi/K afarar
SFX A afarar àfari/N afarar
SFX A afarar àfaritu/O afarar
SFX A afarar àfaro/JL afarar
SFX A afarar àfaromi/K afarar
SFX A afegar àfega/FR afegar
SFX A afegar àfege/IJLR afegar
SFX A afegar àfegelo/S afegar
SFX A afegar àfegeme/H afegar
SFX A afegar àfegemi/K afegar
SFX A afegar àfegi/N afegar
SFX A afegar àfegitu/O afegar
SFX A afegar àfego/JL afegar
SFX A afegar àfegomi/K afegar
SFX A afiar àfielo/S afiar
SFX A afiar àfieme/H afiar
SFX A afiar àfiemi/K afiar
SFX A afiar àfiomi/K afiar
SFX A afiar àfitu/O afiar
SFX A afraxar àfraxa/FR afraxar
SFX A afraxar àfraxe/IJLR afraxar
SFX A afraxar àfraxelo/S afraxar
SFX A afraxar àfraxeme/H afraxar
SFX A afraxar àfraxemi/K afraxar
SFX A afraxar àfraxi/N afraxar
